【裁判字號】    95,訴,633
【裁判日期】    950630
【裁判案由】    違反毒品危害防制條例
【裁判全文】
臺灣臺南地方法院刑事判決               95年度訴字第633號
公  訴  人  臺灣臺南地方法院檢察署檢察官
被      告  乙○○
上列被告因違反毒品危害防制條例案件，經檢察官提起公訴（九
十五年度毒偵字第七○一號），被告就犯罪事實為有罪之陳述，
經本院裁定進行簡式審判程序後，判決如下：
     主     文
乙○○連續施用第一級毒品，累犯，處有期徒刑拾壹月。扣案之
第一級毒品海洛因壹小包（淨重零點貳參公克），沒收銷燬之，
扣案之注射針筒壹支及空包裝袋肆個，均沒收之。
    事      實
一、乙○○前因犯竊盜案件，經本院以九十三年度易字第四○七
    號判決有期徒刑一年確定，又因違反毒品危害防制條例案件
    ，經本院以九十三年度訴字第八五○號判決有期徒刑八月確
    定，前開二罪刑經本院以九十三年度聲字第一七八四號裁定
    定應執行有期徒刑一年七月，入獄服刑後，於民國九十四年
    十一月二十二日縮短刑期假釋出獄，並於九十五年一月十日
    縮刑期滿未撤銷假釋，視為執行完畢。另因施用毒品，經本
    院以九十一年度毒聲字第四八八號裁定令入勒戒處所施以觀
    察、勒戒，經送執行觀察、勒戒後，因有繼續施用毒品傾向
    ，復經本院以九十一年度毒聲字第六八五號裁定強制戒治，
    嗣經本院以九十一年度毒聲字第一九四八號裁定停止戒治，
    而於九十一年十二月十日釋放出勒戒處所，並於九十二年四
    月二十日強制戒治期滿。詎其仍不知悔改，復於前開強制戒
    治執行完畢釋放後五年內，基於施用第一級毒品海洛因之概
    括犯意，自九十五年一月中旬後某日起至九十五年三月十日
    凌晨四時許止，連續在臺南縣永康市○○街一二九巷四號住
    處，以將第一級毒品海洛因加水後以針筒吸入後，再將毒品
    注射入手臂靜脈之方式施用第一級毒品海洛因多次。嗣於九
    十五年三月十日早上五許二十分許，警經據報到場而查獲，
    並當場扣得綽號「輝仔」之男子攜往其家中之而為「輝仔」
    所有之第一級毒品海洛因一包（淨重零點二三公克），以及
    乙○○所有供其施用第一級毒品海洛因所用之注射針筒一支
    及曾用以分裝其所施用之第一級毒品海洛因之空包裝袋四只
    ，而發現上情。
二、案經臺南縣警察局永康分局報請臺灣臺南地方法院檢察署檢
    察官偵查起訴。
    理      由
一、本件被告乙○○所犯為死刑、無期徒刑或最輕本刑為三年以
    上有期徒刑以外之罪，其於準備程序中就被訴事實為有罪之
    陳述，經法官告知簡式審判程序之旨，並聽取公訴人之意見
    後，爰依刑事訴訟法第二百七十三條之一第一項規定，裁定
    由受命法官獨任進行簡式審判程序，合先敘明。
二、上揭犯罪事實，業據被告乙○○於偵查中及本院審理時均坦
    承不諱，且被告經警於九十五年三月十日早上八時四十分許
    ，採其尿液（尿液編號ＯＱ九五○四七號），送長榮大學毒
    物研究中心以酵素免疫分析法ＥＩＡ篩檢及氣相層析質譜儀
    ＧＣ／ＭＳ檢驗結果，確呈現鴉片類之可待因及嗎啡陽性反
    應，有臺南縣警察局永康分局偵辦毒品危害防制條例案送驗
    尿液編號與真實姓名對照表編號名冊一紙、長榮大學毒物研
    究中心確認報告一紙附卷（見臺灣臺南地方法院檢察署九十
    五年度毒偵字第七○一號偵查卷第二一頁至第二二頁）可稽
    。按海洛因係由嗎啡經化學合成而製得，經注射進入人體後
    ，因代謝而分解又生成嗎啡，因此施打海洛因後，由尿液檢
    驗結果仍為嗎啡反應，是以，被告自白施打海洛因，而採尿
    化驗之結果呈現嗎啡陽性反應，核屬科學上合理之現象。再
    佐以警方於案發時所查獲之白粉一包（淨重零點二三公克）
    ，經送法務部調查局以化學呈色法及氣相層析質譜分析法檢
    驗結果，確含第一級第六項毒品海洛因成分，有法務部調查
    局九十五年四月十八日調科壹字第二○○○○六二○四號鑑
    定通知書一紙附卷（見灣臺南地方法院檢察署九十五年度毒
    偵字第七○一號偵查卷第二五頁）可按，足證被告所施用之
    物，確屬第一級毒品海洛因無訛。綜合上開事證互核相符，
    被告施用第一級毒品海洛因之犯行至為明確。此外，被告前
    因施用毒品，經本院以九十一年度毒聲字第四八八號裁定令
    入勒戒處所施以觀察、勒戒，經送執行觀察、勒戒後，因有
    繼續施用毒品傾向，復經本院以九十一年度毒聲字第六八五
    號裁定強制戒治，嗣經本院以九十一年度毒聲字第一九四八
    號裁定停止戒治，而於九十一年十二月十日釋放出勒戒處所
    ，並於九十二年四月二十日強制戒治期滿等情，有臺灣高等
    法院被告前案紀錄表及臺灣臺南地方法院檢察署刑案資料查
    註紀錄表各一份附卷可按，被告於強制戒治執行完畢釋放後
    五年內再犯本案施用毒品犯行，依法應予追訴。綜上所查，
    被告自白核與事實相符，本件事證明確，被告犯行堪以認定
    。
三、查海洛因為第一級毒品，毒品危害防制條例第二條第二項第
    一項定有明文。故核被告所為，係犯毒品危害防制條例第十
    條第一項之施用第一級毒品罪。其施用前持有第一級毒品之
    低度行為，為施用第一級毒品之高度行為所吸收，不另論罪
    。又被告先後多次施用第一級毒品之犯行，時間緊接，犯罪
    基本構成要件相同，顯係基於概括之犯意反覆為之，應依刑
    法第五十六條規定以一罪論，並依法加重其刑。另被告前因
    犯竊盜案件，經本院以九十三年度易字第四○七號判決有期
    徒刑一年確定，又因違反毒品危害防制條例案件，經本院以
    九十三年度訴字第八五○號判決有期徒刑八月確定，前開二
    罪刑經本院以九十三年度聲字第一七八四號裁定定應執行有
    期徒刑一年七月，入獄服刑後，於九十四年十一月二十二日
    縮短刑期假釋出獄，並於九十五年一月十日縮刑期滿未撤銷
    假釋，視為執行完畢等情，有前開臺灣臺南地方法院檢察署
    刑案資料查註紀錄表及臺灣高等法院被告前案紀錄表在卷可
    按，其於有期徒刑執行完畢五年以內再犯本件有期徒刑以上
    之罪，為累犯，應依刑法第四十七條及第七十條之規定，遞
    加重其刑。爰審酌被告施用毒品之犯刑，在性質上乃屬對自
    我身心自戕行為，尚未嚴重破壞社會秩序、侵害他人權益，
    然其前因施用毒品經送強制戒治後，猶不思戒絕革除惡習，
    再為本件犯罪，顯未因前所受之強制戒治處分而記取教訓，
    及其犯罪之動機、目的、手段、所生危害、犯罪後坦承犯行
    等一切情狀，量處如主文所示之刑，以資懲戒。
四、按查獲之第一級毒品，不問屬於犯人與否，沒收銷燬之，毒
    品危害防制條例第十八條第一項前段定有明文。警方於案發
    時所查獲之白粉一包（淨重零點二三公克），既含第一級毒
    品海洛因之成分而屬違禁物，已如前述，是無論屬於犯人與
    否，應依毒品危害防制條例之規定宣告沒收銷燬之。又扣案
    曾作為分裝被告所施用之第一級毒品海洛因之空包裝袋四只
    以及注射針筒一支，係被告所有且供犯本罪所用之物，業據
    被告供認在卷，又非屬毒品危害防制條例第十八條第一項前
    段專供施用第一、二級毒品之器具，亦應同依刑法第三十八
    條第一項第二款規定，宣告沒收之。末按刑法第三十八條第
    一項第二款、第三項明文規定因犯罪所用之物，除有特別規
    定外，以屬於犯人者為限，始得沒收。倘犯罪所用之物其所
    有權並不屬犯人時，自不在得宣告沒收之列。而毒品包裝袋
    既係用於包裹毒品，防其裸露、逸出、潮濕，便於持有藉以
    施用，而非屬毒品危害防制條例第十九條第一項規定應沒收
    之物，故沒收與否應依刑法第三十八條第一項第二款之規定
    （最高法院九十一年度臺上字第四○七六號、第四四一六號
    判決參照），而上開扣案毒品包裝袋一個（重零點二五公克
    ），既為「輝仔」所有而非屬被告所有之物，爰不予宣告沒
    收。
據上論斷，應依刑事訴訟法第二百七十三條之一第一項、第二百
九十九條第一項前段，毒品危害防制條例第十條第一項、第十八
條第一項前段，刑法第十一條前段、第五十六條、第四十七條、
第三十八條第一項第二款，判決如主文。
本案經檢察官甲○○到庭執行職務。
中    華    民    國    95    年    6     月    30    日
                     刑事第九庭  法  官  楊  佳  祥
以上正本證明與原本無異。
如不服本判決，應於收受送達後10日內向本院提出上訴書狀（應
附繕本）。
                                 書記官  顏  惠  華
中    華    民    國    95    年    6     月    30    日
附錄法條：
毒品危害防制條例第十條：
施用第一級毒品者，處六月以上五年以下有期徒刑。
施用第二級毒品者，處三年以下有期徒刑。


司法院資訊處製作；財團法人民間司法改革基金會備份。
